【裁判字號】    88,上易,5203
【裁判日期】    890131
【裁判案由】    竊盜
【裁判全文】
臺灣高等法院刑事判決                          八十八年度上易字第五二三號
    上  訴  人  甲○○
    即  被  告
右上訴人即被告因竊盜案件，不服臺灣臺北地方法院八十八年度易字第二一二五號，
中華民國八十八年十月十五日第一審判決（起訴案號：臺灣臺北地方法院檢察署八十
八年度偵字第二四七七四號），提起上訴，本院判決如左：
    主  文
上訴駁回。
    事  實
一、甲○○有多次竊盜前科，並於民國八十六年因犯竊盜罪，經台灣士林地方法院判
    處有期徒刑十月確定，旋即逃亡，未到案執行，經台灣士林地方法院檢察署通緝
    在案，於逃亡期間，猶不知悔改，竟意圖為自己不法之所有，於八十七年六月二
    十七日（公訴人誤植為二十六日）日沒後之夜間約七時許，至台北市○○區○○
    路四七九號二樓王咖重住宅，先按門鈴確認屋內無人後，隨即自二樓陽台未關閉
    之窗戶處踰越窗戶侵入屋內，竊取王咖重所有勞力士男女金錶各一支、藍寶鑽戒
    一只、金戒子三只、美金六百元、港幣五百元、外國硬幣一包（價值新台幣約五
    百元），得手後，分別將勞力士男錶交予不知情之劉建廷（另由檢察官為不起訴
    處分）持向臺北市○○街九十五號費碧珠經營之泰來當鋪典當，嗣經回贖後再交
    劉建廷持向臺北市○○街六十之一號董志昌經營之正泰當鋪典當，女錶則交予不
    知情之吳景順（甲○○之弟）轉請不知情之友人隆易民持向台北縣汐止鎮○○路
    四一巷十三號謝湘君經營之惠通當鋪典當，得款花用，其餘之財物亦變賣花用，
    外國硬幣則丟棄於不詳地點；嗣經警方查知劉建廷曾典當之上開手錶係王咖重失
    竊之贓物，而循線查獲。
二、案經被害人王咖重訴請台北市政府警察局移送台灣台北地方法院檢察署檢察官偵
    查起訴。
    理  由
一、右開事實，業據被告甲○○迭於偵、審中自白不諱，核與被害人王咖重指訴之失
    竊情節相符，其所竊得之勞力士男、女用手錶之典當情形，亦分別經證人劉建廷
    、吳景順、及泰來當鋪負責人費碧珠、正泰當鋪負責人董志昌、惠通當鋪負責人
    謝湘君分別警訊時供述綦詳，此外復有台北市政府警察局中山分局一般刑案紀錄
    （通報）單、當鋪檯帳三份、贓物保管條一份（均影本）附卷可稽，是由被害人
    王咖重遭竊財物之銷贓過程，上開贓物均源自被告，足證被告上開自白核與事實
    相符：至於被告於本院審理中雖另辯稱係於下午四時許行竊，並非夜間云云，惟
    查被告於警訊中即已供稱係於晚上行竊（八十七年度偵查卷第六十三頁），於原
    審八十八年十月一日審理時更明確供稱其行竊當時已經吃飽飯後，天色已暗，太
    陽已經下山了，差不多是晚上的時候等語甚詳（原審卷第三十九頁），則被告當
    係於日沒後之夜間行竊已無疑義，其改稱係下午行竊部分尚無足採，本案事證明
    確，被告之犯行堪以認定。
二、被告於夜間以越進窗戶侵入住宅之方式竊盜，使他人窗戶之安全設備，失其防閑
    之效用，核其所為，係犯刑法第三百二十一條第一項第一款、第二款之踰越安全
    設備於夜間侵入住宅竊盜罪。原審因而適用刑法第三百二十一條第一項第一款、
    第二款，並審酌被告有多次竊盜前科，最近一次係於八十六年因犯竊盜案，經台
    灣士林地方法院判處有期徒刑十月確定，有臺灣高等法院檢察署刑案紀錄簡覆表
    一份可按，正值青壯時期，不思戮力工作謀生，卻取巧以行竊方式取得財物供己
    花用，侵入他人住宅，掠奪他人辛勤工作所得，惡性非淺，且其於逃亡期間再犯
    竊盜罪不改，惟犯後坦承不諱，及其犯罪之手段、所得財物之價值、對於居家安
    全造成嚴重危害等一切情狀，量處有期徒刑一年二月，經核於法洵無違誤，其量
    刑亦稱妥適，被告徒以原審量刑過重為由提起上訴，自無理由，應予駁回。
據上論斷，應依刑事訴訟法第三百六十八條，判決如主文。
本案經檢察官吳國南到庭執行職務。
中     華     民     國    八十九   年       一       月     三十一     日
                             臺灣高等法院刑事第二十三庭
                                 審判長法  官  劉  靜  嫻
                                       法  官  王  炳  梁
                                       法  官  宋      祺
右正本證明與原本無異。
不得上訴。
                                       書記官  郭  淑  卿
中     華     民     國    八十九   年       二       月       二       日
附錄：本判決論罪科刑法條全文
刑法第三百二十一條第一項第一款、第二款：
犯竊盜罪而有左列情形之一者，處六月以上五年以下有期徒刑：
一、於夜間侵入住宅或有人居住之建築物、船艦或隱匿其內而犯之者。
二、毀越門扇、牆垣或其他安全設備而犯之者。


司法院資訊處製作；財團法人民間司法改革基金會備份。
